臺灣基隆地方法院刑事判決　　　　　　　　　　　　　九十三年度訴字第七一二號
　　公　訴　人　臺灣基隆地方法院檢察署檢察官
　　被　　　告　甲○○　男　二.
右列被告因毒品危害防制條例案件，經檢察官提起公訴（九十三年度毒偵字第一六六
四號、第一八四四號），被告為有罪之陳述，本院合議庭裁定由受命法官獨任以簡式
審判程序進行審理，並判決如左：
    主      文
甲○○連續施用第一級毒品，累犯，處有期徒刑捌月。扣案之注射針筒貳支均沒收。
    事      實
一、甲○○前因施用第一級毒品案件，經觀察、勒戒後，認無繼續施用毒品之傾向，
    由臺灣基隆地方法院檢察署檢察官於民國九十一年五月十七日，以九十一年度毒
    偵字第四五四號為不起訴處分確定。嗣又因施用第一級毒品案件，再經本院裁定
    日因毒品危害防制條例修正條文正式施行而獲釋，並接續執行後述徒刑），由上
    開檢察署檢察官以九十二年度毒偵字第三九○號提起公訴，再由本院於九十二年
    六月三十日，以九十二年度訴字第二六六號判決判處有期徒刑七月，該判決於九
    十二年七月十八日確定，於九十三年八月四日縮刑期滿執行完畢。
二、甲○○仍不知戒除毒癮，基於施用第一級毒品海洛因之概括犯意，自九十三年八
    月九日某時起，至同年九月九日晚間八時許止，在基隆市○○路一五號住處，及
    友人陳柏成位於基隆市○○街九八號底層住處等處，連續以針筒注射左手臂血管
    之方式施用第一級毒品海洛因，平均每一至二日施用一次。先於九十三年八月十
    一日下午三時三十分許，在基隆市○○路一九號前為警查獲，並扣得其所有供施
    用第一級毒品海洛因之注射針筒一支；其後又於同年九月九日晚間十一時三十分
    許，在基隆市○○街九八號底層處為警搜索查獲，扣得其所有供施用第一級毒品
    海洛因之注射針筒一支。因其二度為警查獲後所採集之尿液檢體，送驗結果均呈
    海洛因之嗎啡陽性反應，而悉上情。
三、案經臺北市政府警察局大安分局、基隆市警察局第一分局分別報告臺灣基隆地方
    法院檢察署檢察官偵查起訴。
    理      由
壹、程序事項
    查本件被告甲○○所犯者非為死刑、無期徒刑、最輕本刑為三年以上有期徒刑之
    罪或高等法院管轄第一審案件，其於準備程序進行中，先就被訴事實為有罪之陳
    述，經告知其簡式審判程序之旨，並聽取公訴人、被告之意見後，本院業已依刑
    事訴訟法第二百七十三條之一第一項之規定，裁定由受命法官獨任以簡式審判程
    序進行本案之審理。
貳、實體事項
一、前揭事實業據被告於本院審理時坦承不諱，且有扣案之注射針筒二支可憑。而被
    告於九十三年八月十一日、同年九月九日為警二度查獲後所採集之尿液檢體，經
    （由於海洛因在人體內會代謝成嗎啡，因此涉嫌海洛因之吸食者，係檢驗其尿液
    中之嗎啡反應），有該公司九十三年八月二十七日、九十三年九月十五日濫用藥
    物檢驗報告各一紙在卷可稽，堪認被告自白連續施用第一級毒品海洛因乙節，與
    事實相符，應可採信。又被告前因施用第一級毒品案件，經觀察、勒戒後，認無
    繼續施用毒品之傾向，由臺灣基隆地方法院檢察署檢察官於九十一年五月十七日
    ，以九十一年度毒偵字第四五四號為不起訴處分確定。嗣又因施用第一級毒品案
    件，再經本院裁定送觀察、勒戒後，認有繼續施用毒品之傾向，先送強制戒治（
    於九十三年一月九日因毒品危害防制條例修正條文正式施行而獲釋，並接續執行
    後述徒刑），由上開檢察署檢察官以九十二年度毒偵字第三九○號提起公訴，再
    由本院於九十二年六月三十日，以九十二年度訴字第二六六號判決判處有期徒刑
    七月，該判決於九十二年七月十八日確定，於九十三年八月四日縮刑期滿執行完
    畢等情，亦有卷附臺灣高等法院被告全國前案紀錄表、不起訴處分書足佐。綜上
    所陳，本案事證明確，被告於強制戒治執行完畢後，五年以內再犯施用毒品之犯
    行，堪可認定，應依法論科。
二、論罪科刑：
(一)、查海洛因係毒品危害防制條例所列管之第一級毒品，此為該條例第二條第二項第
    一款所明定；又犯毒品危害防制條例第十條施用毒品之罪者，檢察官應聲請法院
    裁定，令被告入勒戒處所觀察、勒戒，經觀察、勒戒後，無繼續施用毒品之傾向
    者，應即釋放，並由檢察官為不起訴處分，有繼續施用毒品之傾向者，則由檢察
    官先聲請法院裁定令入戒治處所施以強制戒治，俟強制戒治期滿，再行釋放，並
    由檢察官為不起訴處分；而依前開規定觀察勒戒或強制戒治執行完畢釋放後，五
    年內再犯施用毒品之罪者，檢察官應依法追訴，毒品危害防制條例第二十條第一
    項、第二項、第二十三條第二項分別定有明文。
(二)、核被告於強制戒治執行完畢後，五年以內再犯施用第一級毒品海洛因之行為，係
    犯毒品危害防制條例第十條第一項之施用第一級毒品罪。被告持有第一級毒品海
    洛因之低度行為，應為施用毒品之高度行為所吸收，不另論罪。被告前後多次施
    用第一級毒品海洛因之犯行，時間緊接，所犯係構成要件相同之罪名，顯係基於
    概括犯意而反覆為之，為連續犯，應依刑法第五十六條之規定論以一罪，並加重
    其刑。公訴意旨雖以被告係自九十三年八月八日晚間七時許起，至同年九月九日
    下午五時許止，有連續施用第一級毒品海洛因之犯行，然第一級毒品海洛因之檢
    出與施用方式、施用量、個人代謝情況、採尿時間與檢測儀器之精密度等諸多因
    素有關，其經施用進入體內代謝後排出體外所需時間，約有百分之八十代謝物於
    施用後二十四小時內經由尿液排出體外（尚有百分之二十代謝物於二十四小時後
    始排出體外），此有卷附法務部調查局九十年四月十二日陸(一)字第九○一三三
    三三五號函可佐，足見被告自白其於二度採尿前回溯二日內有施用第一級毒品海
    洛因乙節，較屬可信。故而在缺乏其他積極事證相佐下，應認被告於本院審理時
    所更正供述之上開施用期間，始與事實相符，公訴意旨有關被告施用第一級毒品
    海洛因之時間，應予更正，附此敘明。又被告前曾受如事實欄所載有期徒刑之執
    行，此有臺灣高等法院被告全國前案紀錄表附卷可考，其於有期徒刑執行完畢後
    五年以內，再犯本件最重本刑為有期徒刑以上之刑之罪，為累犯，應遞予加重其
    刑。本院審酌被告犯罪之動機、吸食頻率、曾有施用毒品之前科仍不知悔改，惟
    犯罪後坦承犯行、態度良好，且所犯之施用毒品犯行乃戕害自己身心健康，並未
    危及他人等一切情狀，量處如主文所示之刑。
(三)、扣案之注射針筒二支為市售一般藥用之物，雖非專供施用毒品之器具，此業據本
    院當庭勘驗無訛（九十三年十一月十七日審判筆錄參照），然屬被告所有供施打
    海洛因所用，業據被告供明無誤，爰依刑法第三十八條第一項第二款之規定宣告
    沒收。
據上論斷，應依刑事訴訟法第二百七十三條之一第一項、第二百九十九條第一項前段
，毒品危害防制條例第十條第一項，刑法第十一條前段、第五十六條、第四十七條、
第三十八條第一項第二款，判決如主文。
本案經檢察官王亞樵到庭執行職務。
中　　　華　　　民　　　國　　九十三　　年　　 十一 　　月　　 三十 　　日
                                臺灣基隆地方法院刑事第四庭
                                    法  官    楊  皓  清
右正本證明與原本無異。
對於本件判決如有不服，應於收受送達後十日內，向本院提出上訴書狀，上訴於臺灣
高等法院，並按他造當事人之人數附具繕本。
                                    書記官    王  月  娥
中　　　華　　　民　　　國　　九十三　　年　　 十一 　　月　　 三十 　　日
附錄論罪法條：
毒品危害防制條例第十條第一項
施用第一級毒品者，處六月以上五年以下有期徒刑。
